【裁判字號】    94,勞訴,44
【裁判日期】    950530
【裁判案由】    給付薪資等
【裁判全文】
臺灣士林地方法院民事判決              94年度勞訴字第44號
原      告  甲○○
訴訟代理人  陳逢源律師
被      告  財團法人台北市私立泰北高級中學
法定代理人  乙○○
訴訟代理人  蘇清文律師
            溫思廣律師
複代理人    張建邦律師
上列當事人間請求給付薪資等事件，本院於民國95年5 月17日言
詞辯論終結，判決如下：
    主  文
確認原告與被告間僱傭關係存在。
被告應給付原告新台幣拾陸萬零壹佰玖拾貳點伍元，及如附表
所示之利息。
訴訟費用由被告負擔。
本判決第二項得假執行。被告如以新台幣拾陸萬零壹佰玖拾貳
點伍元為原告預供擔保，或將前開金額提存，得免為假執行。
    事實及理由
一、原告主張：原告自民國88年2 月1 日起，受僱被告學校擔任
    警衛工作，約定每週工作48小時，其間未曾間斷，並非所謂
    臨時性、短期性、季節性、特定性之工作，嗣於94年7 月31
    日，被告學校逕以契約到期，欲將警衛工作外包予保全為由
    ，違法片面終止契約，然本件原告受僱所從事警衛工作，為
    繼續性之不定期勞動契約，被告學校以契約到期，拒絕接受
    原告之勞務給付，即非合法，為此請求被告自94年8 月1 日
    起至95年5 月15日止，按月給付原告薪資37,915元及自各月
    薪資應給付日（即每月15日）次日起至清償日止，按年息百
    分之5 計算之遲延利息。原告並聲明：（一）確認兩造僱傭
    關係存在。（二）被告應自94年8 月1 日起至95年5 月15日
    止，按月給付原告薪資37,915元，及自各月薪資應給付日（
    即每月15日）次日起至清償日止，按年息百分之5 計算之遲
    延利息。
二、被告則以：原告自88年2 月1 日起，於被告學校擔任警衛，
    並以每半年為1 期，簽訂定期僱傭契約，該定期僱傭契約於
    94年7 月31日屆期終止，兩造僱傭關係已歸於消滅，且原告
    受僱於私立學校擔任職員，並無勞動基準法之適用，故原告
    請求被告給付薪資，並無理由等語，資為置辯。被告並聲明
    ：（一）駁回原告之訴。（二）如受不利判決，願供擔保請
    准宣告免假執行。
三、原告主張其自88年2 月1 日起，受僱被告學校擔任警衛職務
    ，兩造並以半年為期簽訂僱傭契約書，最後一次簽約記載之
    僱傭期間至94年7 月31日止，約定薪資為每月37,915元，並
    由被告於每月15日給付原告等情，業據原告提出俸給通知單
    為證，且為被告所不爭執，故原告此部分之主張，應堪信為
    真實。
四、原告主張兩造之僱傭契約，為不定期之勞動契約，被告以契
    約屆期終止，拒絕受領原告提供勞務，於法不合一節，則為
    被告所否認，並以前開情詞置辯，經查：
（一）按勞動契約可分為定期契約及不定期契約，臨時性、短期
      性、季節性及特定性工作得為定期契約，有繼續性工作應
      為不定期契約；又定期契約屆滿後，勞工繼續工作而雇主
      不即為表示反對意思，或雖另定新約，但其前後勞動契約
      工作期間超過九十日，前後契約間斷未超過三十日者，視
      為不定期契約，勞動基準法第9 條第1 項、第2 項分別定
      有明文，佐以勞動基準法施行細則第6 條復就所謂定期性
      契約類型特為規定以觀，勞動契約除有符合勞動基準法施
      行細則第6 條規定可為定期契約類型者外，原則上均應為
      不定期勞動契約。再所謂臨時性、短期性、季節性及特定
      性工作，依下列規定認定之：1.臨時性工作：係指無法預
      期之非繼續性工作，其工作期間在六個月以內者。2.短期
      性工作：係指可預期於六個月內完成之非繼續性工作。3.
      季節性工作：係指受季節性原料、材料來源或市場銷售影
      響之非繼續性工作，其工作期間在九個月以內者。4.特定
      性工作：係指可在特定期間完成之非繼續性工作。勞基法
      第9 條第1 項、第2 項及勞基法施行細則第6 條亦分別定
      有明文。
（二）查本件原告為被告提供勞務已達6 年6 月，其工作內容均
      為警衛，期間亦未曾間斷等情，已為被告所是認，並有兩
      造於該期間之僱用契約書13紙附卷可憑，原告擔任被告學
      校警衛職務，負責學校師生、校區安全，預防並排除校區
      內之一切危害，亦有被告學校警衛人員管理要點可稽，核
      原告之受僱期間及其工作本質，非屬上述施行細則所謂臨
      時性、短期性、季節性或特定性之工作，而應屬繼續性工
      作之性質，兩造訂立僱傭契約就任職期間之條件自應適用
      勞基法第9 條之規定為不定期勞動契約。被告雖抗辯原告
      為私立學校職員，依行政院勞工委員會87年12月31日（87
      ）台勞動一字第059605號函函示，並無勞動基準法之適用
      云云，惟查行政院勞工委員會固有私立學校教師職員不適
      用勞動基準法之函示，惟原告雖受僱於被告，然並非其編
      制內之專任職員，而係約僱人員等情，有被告自88年起至
      94年止之職員工一覽表在卷可稽，且依原告之俸給通知單
      ，並無被告代扣退撫基金或保費之記載，且被告亦未提出
      原告可得適用該校依私立學校法第58條規定，所訂有關教
      職員工之退休、撫恤、資遣等福利規定之證明，足見原告
      雖任職被告學校，仍非屬該校編制內之專任職員，而無得
      享有私立學校法所定之退休、撫卹、資遣規定，然原告既
      受僱於被告從事工作而獲致工資，兩造之僱傭契約仍不失
      為勞動契約之性質，應有勞動基準法之適用，故被告抗辯
      本件無勞動基準法之適用云云，尚非可採。
（三）按勞基法第1 條第2 項規定：「雇主與勞工所訂勞動條件
      不得低於本法所定之最低標準」，可知勞基法關於勞動條
      件所為之規定乃強制性之規定，而前述勞基法第9 條第1
      項後段有繼續性工作「應」為不定期契約之規定，對照同
      條項前段「得」為定期契約之規定，此一任職期間勞動條
      件之規定應為強制規定自明。本件兩造間勞動契約關係既
      具有繼續性而應屬不定期契約，被告多年來就原告任職服
      務期間限定為半年，顯已違反上開強制規定，依民法第71
      條規定，系爭勞動契約服務期間之約定，自屬無效。是以
      兩造雖有每半年簽訂僱用契約書，尚不影響兩造間勞動契
      約係屬不定期契約之本質，被告自不得以兩造僱用契約書
      所訂期間，已於94年7 月31日屆滿為由，認定兩造僱傭關
      係業因屆期而消滅。故本件兩造間勞動契約既非定期契約
      ，則被告辯稱原告因定期契約期滿，不待被告終止契約，
      兩造間僱傭契約已於94年7 月31日終止云云，即不可採，
      從而原告主張兩造間僱傭關係仍屬存在，並聲明請求確認
      ，應有理由。
五、綜上所述，原告主張兩造間僱傭契約關係仍然有效存在為可
    採，被告所辯尚無可取。按僱用人受領勞務遲延者，受僱人
    無補服勞務之義務，仍得請求報酬，民法第487 條前段定有
    明文，被告既以契約屆期終止為由，拒絕受領原告勞務，原
    告自無補服勞務之義務，仍得請求被告給付報酬。從而，原
    告請求確認兩造僱傭關係存在，並依僱傭契約請求被告給付
    94年8 月1 日起至95年5 月15日止積欠之薪資360,192.5 元
    （計算式：37 915x9.5（月）=360192.5）， 及各期自每月
    薪資給付日次日（即每月16日，詳如附表所示）起至清償日
    止，按年息百分之5 計算之利息，為有理由，應予准許。
六、又本判決第2 項所命給付之金額未逾50萬元，爰依職權宣告
    假執行。被告亦陳明願供擔保請免為假執行，經核與規定相
    符，爰酌定相當之擔保金額予以宣告。
七、因本案事證已臻明確，兩造其餘主張陳述及所提之證據，經
    審酌後於判決結果無影響，毋庸詳予論述，附此敘明。
八、據上論結，原告之訴為有理由，依民事訴訟法第78條、第38
    9 條第1 項第5 款、第392 條，判決如主文。
中    華    民    國    95    年    5     月    30    日
                  勞工法庭  法  官  劉穎怡
以上正本證明與原本無異。
如對本判決上訴須於判決送達後20日內向本院提出上訴狀。
中    華    民    國    95    年    6     月    2     日
                            書記官  陳玉敏


司法院資訊處製作；財團法人民間司法改革基金會備份。
